---
title: "Alunos: Arthur Sena e Helisson Luiz"
output:
  html_document:
    df_print: paged
---

```{r echo=FALSE, message=FALSE, warning=FALSE}
# Importing libraries
library(tidyverse)
library(here)
library(lubridate)
library(ggbeeswarm)
library(ggplot2)
library(lubridate)
library(gridExtra)

theme_set(theme_bw())
```

## __Overview__
Esses dados tem como fonte o INMET e representam a temperatura e o volume de chuva ao longo das semanas das cidades de Campina Grande e João Pessoa entre os anos de 2008 até 2019. Logo abaixo, vemos uma amostra desses dados. 


```{r}

climas = read_csv(here::here("data/clima_cg_jp-semanal.csv"), 
                  col_types = "cTdddddd")
head(climas)

```

Abaixo, vemos a quantidade de dados por cidade. No caso, João Pessoa apresenta uma quantidade de dados um pouco maior, o que talvez enviese nossas conclusões.
```{r}
    climas %>% group_by(cidade) %>% summarise(n=n()) %>% mutate(freq = n / sum(n))
```

Outro ponto interessante é a quantidade de dados por ano e cidade, pois como vemos abaixo, João Pessoa começou a coletar dados a partir de 1987, ao passo que Campina Grande só a partir de 1992.

```{r}
    climas %>% group_by(cidade, ano) %>% summarise(n=n()) %>% group_by(cidade) %>% summarise(qtd_anos=n())
```

```{r}
    cg_first_years = head(climas %>% filter(cidade == "Campina Grande") %>% distinct(cidade, ano), 4)  %>% rename(primeiros_anos = ano)
    cg_first_years
    
    jp_first_years = head(climas %>% filter(cidade != "Campina Grande") %>% distinct(cidade, ano), 4) %>% rename(primeiros_anos = ano)
    jp_first_years
```


Com esses dados em mãos vamos tentar responder as seguintes perguntas:\
&nbsp;&nbsp;&nbsp;&nbsp;&nbsp;&nbsp;1. Quais os meses mais quentes e mais frios?\
&nbsp;&nbsp;&nbsp;&nbsp;&nbsp;&nbsp;2. A distribuição é diferente em meses específicos? \
&nbsp;&nbsp;&nbsp;&nbsp;&nbsp;&nbsp;3. Quais os anos de menor inciência de chuvas nas duas cidades? \
 

## __Quais os meses mais quentes e mais frios?__
Podemos agrupar as temperaturas por meses e analisar o resultado para responder esta pergunta. 

```{r}

    climas = climas %>%  mutate(dia=lubridate::day(semana)) %>% mutate(estacao = if_else(mes>=4 & mes <=6,  "Outono",
                                         if_else(mes>=7 & mes <=9,  "Inverno",
                                                 if_else(mes>=9 & mes <=11,  "Primavera",
                                                         if_else(mes==12 | mes <=3,  "Verao", "NA")
                                                         )
                                                 )
                                         )
                       )

    density_by_seasons = climas %>%
                            ggplot(aes(x = tmedia)) + 
                                geom_density(alpha = .4, fill = "salmon") + 
                                    facet_wrap(~ estacao)
            
    
    density_by_months = climas %>%
                            ggplot(aes(x = tmedia)) + 
                                geom_density(alpha = .4, fill = "salmon") + 
                                    facet_wrap(~ mes)
    boxplot_by_seasons = climas %>% 
                            ggplot(aes(x = estacao, y = tmedia)) + 
                                geom_boxplot(coef = 1000, width = .2) 

    grid.arrange(density_by_months, ncol = 1)
    grid.arrange(density_by_seasons, ncol = 1)
    grid.arrange(boxplot_by_seasons, ncol = 1)
```


Analisando as distribuições de temperatura ao longo dos meses, notamos uma certa tendencia a ter temperaturas maiores no fim e começo do ano, ao passo que nos meses que se encontram no meio do ano, a temperatura tende a ser menor. Para que a análise ficasse mais clara, um agrupamento da temperatura por estações do ano foi feito e vemos que os meses que correspondem ao Verão e Primavera, ou seja Setembro até Março, tem uma mediana de temperatura maior. De forma contrária, os meses que se estendem de Abril até Julho apresentam uma menor mediana de temperatura.

A fim de aprofundar nossas análises, resolvemos observar os dados agrupados por cidade como segue abaixo.
```{r}
    jp = climas %>% filter(cidade!="Campina Grande")
    cg = climas %>% filter(cidade=="Campina Grande")
    
    temp = ggplot(climas, aes(factor(mes), tmedia))  + geom_violin(trim=F, scale = "width", aes(fill = factor(cidade))) 
    
    jp_violin = ggplot(jp, aes(factor(mes), tmedia))  + geom_violin(trim=F, scale = "width", fill = "red") + ggtitle("Joao Pessoa") 
    
    cg_violin = ggplot(cg, aes(factor(mes), tmedia)) + geom_violin(trim=F,scale = "width", fill = "blue") + ggtitle("Campina Grande")
    grid.arrange(jp_violin, ncol = 1)
    grid.arrange(cg_violin, ncol = 1)
    grid.arrange(temp, ncol=1)
```

Podemos notar que os meses mais quentes e mais frios permanecem os mesmos, porém verificamos que João Pessoa sempre 
se apresenta com uma temperatura maior que Campina Grande em todos os meses analisados.

## __A distribuição é diferente em meses específicos?__
<p>Vamos agora agrupar o volume de precipitação de chuva por meses e analisar o resultado.</p> 

```{r}
rain_density_by_months = climas %>%
                            ggplot(aes(x = chuva)) + 
                                geom_density(alpha = .4, fill = "salmon") + 
                                    facet_wrap(~ mes)
grid.arrange(rain_density_by_months, ncol=1)
```

Analisando as distribuições acima, vemos que o volume de chuva difere quanto ao mês. Por exemplo, os meses de Novembro e Dezembro apresentam um volume
de chuva bem mais baixo do que os outros meses, visto que a os dados se encontram concentrados no zero. Lembrando que tais meses estão relacionados com o
fim da primavera e início do verão, relação esta que explica o baixo volume de chuva nessa época.

Agora, para expandir a análise da distribuição de chuvas vamos analisar a densidade de probabilidade em Campina Grande e Jo?o Pessoa separadamente. 

```{r}

rain_cidades_density_by_months = climas %>%
                            ggplot(aes(x = chuva, y=..scaled.., fill = cidade)) + 
                                  geom_vline(aes(xintercept=tmedia,  colour=cidade),
                                               linetype="dashed", size=.5) +
                                geom_density(alpha = .4, position = "identity") +
                                                  facet_wrap(~ mes)

grid.arrange(rain_cidades_density_by_months)
```

Analisando as distribuições de cada cidade é possível perceber que João Pessoa tem uma variação maior na quantidade de chuvas que Campina Grande, apesar da média da quantidade de chuvas ser parecida na maioria dos meses.

## __Quais os anos de menor inciência de chuvas nas duas cidades?__

Para responder essa pergunta, precisamos analisar as temperaturas agrupadas por cidade e ano. Vamos analisar a
mediana, visto que esta medida não é tão influenciada por valores extremos.

```{r}

rain_by_year = climas %>% group_by(cidade, ano) %>% summarise(median_chuva=median(chuva))


line_chart =ggplot(data=rain_by_year, aes(x=ano, y=median_chuva, group=cidade, colour=cidade)) +
    geom_line() + ggtitle("Mediana das chuvas ao longo dos anos")


grid.arrange(line_chart, ncol=1)

cg = rain_by_year %>%  filter(cidade=="Campina Grande") %>% arrange(median_chuva)
jp = rain_by_year %>%  filter(cidade!="Campina Grande") %>% arrange(median_chuva)

driest_year_by_city = rbind(head(cg,4), head(jp,4))
driest_year_by_city = climas%>% inner_join(driest_year_by_city, by=c("cidade", "ano"))

boxplot_chart = ggplot(data = driest_year_by_city, mapping = aes(x =  factor(ano), y = chuva)) +
                    geom_boxplot(aes(colour=factor(cidade))) + ggtitle("Anos mais secos de CG e JP")

density_by_driest_year = driest_year_by_city %>%
                            ggplot(aes(x = chuva, y=..scaled.., fill=cidade)) + 
                                geom_density(alpha = .4) + 
                                    facet_wrap(~ ano)

grid.arrange(boxplot_chart, ncol=1)
grid.arrange(density_by_driest_year, ncol=1)
```

Analisando os gráficos acima, notamos que Campina sempre teve uma mediana de chuvas menor que João Pessoa. Além disso, vemos que 
dos 4 anos mais quentes de cada uma, apenas 1993 é compartilhado pelas duas cidades. Ou seja, apesar de próximas, elas apresentam
uma discordância em relação aos seus anos mais secos. O que nos leva a fazer o seguinte questionamento: Será que os anos mais secos
estão correlacionados com os anos mais quente? Abaixo segue a resposta.


```{r}
temp_by_year = climas %>% group_by(cidade, ano) %>% summarise(median_temp=median(tmedia))

cg = temp_by_year %>%  filter(cidade=="Campina Grande") %>% arrange(median_temp)
jp = temp_by_year %>%  filter(cidade!="Campina Grande") %>% arrange(median_temp)

hottest_year_by_city = rbind(head(cg,4), head(jp,4))
hottest_year_by_city = climas%>% inner_join(hottest_year_by_city, by=c("cidade", "ano"))


boxplot_chart = ggplot(data = hottest_year_by_city, mapping = aes(x =  factor(ano), y = tmedia)) +
                    geom_boxplot(aes(colour=factor(cidade))) + ggtitle("Anos mais quentes de CG e JP")


density_by_hottest_year = hottest_year_by_city %>%
                            ggplot(aes(x = tmedia, y=..scaled.., fill=cidade)) + 
                                geom_density(alpha = .4) + 
                                    facet_wrap(~ ano)

grid.arrange(boxplot_chart, ncol=1)
grid.arrange(density_by_hottest_year, ncol=1)

```

É possível notar que alguns dos anos mais secos de João Pessoa estão presentes aqui (1995 e 1993), ao passo que apenas
um ano mais seco de Campina se encontra aqui (2018). Outro ponto interessante é o fato de que novamente as duas cidades
discordam em relação aos anos mais quentes assim como fizeram em relação aos anos mais secos.



