---
title: "Temperatura JP x CG"
author: "Helisson Nascimento"
output:
    html_document:
    df_print: paged
theme: sandstone
---

```{r echo=FALSE, message=FALSE, warning=FALSE}
library(tidyverse)
library(here)
library(lubridate)
library(ggbeeswarm)
library(reshape2)
theme_set(theme_bw())
```

```{r read}
climas = read_csv(here::here("data/clima_cg_jp-semanal.csv"), 
                  col_types = "cTdddddd")

glimpse(climas)
```

## Temperatura

### Onde é mais quente?

```{r}

temp <- melt(climas, measure.vars = c('tmax','tmedia','tmin'))
ggplot(temp, aes(x=NULL, y=value, fill=cidade)) + 
    geom_boxplot() +
    labs(title = 'Variação da Temperatura',
         x = 'Cidades',
         y = 'Temperatura') +
    facet_wrap(~variable)

```

Apesar do gráfico mostrar que as temperaturas médias e mínimas de *Campina Grande* serem menores que as de *João Pessoa*, ainda existe uma grande semelhança.

```{r}

temp <- temp[temp$ano >= 2016,]
ggplot(temp, aes(x=semana, y=value, colour=cidade)) + 
    geom_line() +
    facet_wrap(~variable) +
    labs(title = 'Variação da temperatura ao longo do tempo',
         x = 'Data',
         y = 'Temperatura (ºC)')

```

Com exceção das temperaturas máximas, as temperaturas médias e mínimas são diferentes. A análise, nesse caso, foi restrita aos anos dois de 2015, para que fosse possível ver as disparidades com uma menor variação ao longo do tempo.

### Qual foi o São João  mais frio de CG que está nos nossos dados?

```{r}

JUNHO = 6

campina = climas %>%
    filter(mes == JUNHO & cidade == "Campina Grande") %>%
    group_by(ano) %>%
    summarise(temp_media = mean(tmedia)) %>% 
    mutate(mais_frio = if_else(temp_media == min(temp_media), TRUE, FALSE))

ggplot(campina, aes(x=ano, y=temp_media)) +
    geom_segment(aes(xend=ano, y=min(temp_media)- 0.3, yend=temp_media), color="darkgray", size=1) +
    geom_point(aes(color=mais_frio), size=4, alpha=0.6) +
    theme_light() +
    theme(
        panel.grid.major.y = element_blank(),
        panel.border = element_blank(),
        axis.ticks.y = element_blank(),
        axis.text.x = element_text(angle = 40, hjust = 1), 
        legend.position = "None"
    ) +
    labs(title="São João Mais Frio", 
         y = "Temperatura em Cº",
         x = "Ano")  + 
    scale_x_continuous(breaks = 1995:2018)

```
A partir da visualização vamos que o São João mais frio em Campina Grande foi o de *2004*.

## Chuva

### No geral, onde chove mais?

```{r}

climas %>%
  group_by(cidade, ano) %>%
  summarise(total_chuva = median(chuva)) %>%
  ggplot(aes(x= ano,y = total_chuva, colour = cidade)) + 
  geom_line()  +
  scale_x_continuous(breaks = seq(1987,2018,2)) +
  scale_y_continuous(breaks = seq(0,25,2)) +
  labs(x = "Ano", y = "Chuva (mm)",colour = "Cidade")
```
Analisando a quantidade de chuva nas duas cidades entre __1987__ e __2017__, é possível concluir que em *João Pessoa* chove mais que em *Campina Grande*

### A distribuição é diferente em meses específicos? 

```{r}
chuvaMes <- climas %>% group_by(cidade, ano, mes) %>% summarise(chuva_cum = sum(chuva))
chuvaMes <- chuvaMes[chuvaMes$ano > 2002,]
ggplot(chuvaMes, aes(x=ano, y=chuva_cum, colour=cidade)) + 
    geom_line() + 
    facet_wrap(~factor(mes)) +
    labs(title = 'Chuva/Mês',
         x = 'Ano',
         y = 'Nível de chuva (mm)')
```

Observa-se que o período de chuvas das duas cidades é igual, entre Abril e Julho.